Inventaris van het archief van de Directie der Marine: Commandement Maritieme Middelen Willemsoord, 1815-1958
Nationaal Archief, Den Haag
- Bevoegdheden, organistie, bevelvoering en gezagverhoudingen., A
  - Torpedobootjagers 1937-1938. (Afbouw -)., 38
    - Diverse Stukken., 1098
      - Beschrijving electrische vliegtuigsloepenlier., h
      - Beschrijving kunstmatige ventilatie., i; 1 omslag
    - 16. Brochure Fiat Diesel Engines on Foreign Ships., 1099; 1 deel
    - Diverse Stukken., 1100
      - Overzicht van aanvullingen en wijzigingen op de concept-inventaris van de Detail-machinist der 4 torpedobootjagers 1937-1938 t.w. Hr.Ms. "Tjerk Hiddes", Isaäc Sweers", "Gerard Callenburg" en Philips van Almonde., 17. a
      - Tekeningenlijst torpedobootjagers, 1937-1938, b
      - Eisen welke aan manometers behoren te worden gesteld, welke door of voor den torpedodienst der Koninklijke Marine worden aangeschaft, vastgesteld bij Ministeriële Resolutie van 10-2-1940 IVe Afd. A. no. 84., c
      - Voorlopige beschrijvingen met maatschetsen en schakelschema's van de zoeklichten 90 cm. Voor de torpedobootjagers, 1937-1938, d
      - Verflijst 207 - 208. torpedobootjagers R.D.M. - De Schelde., e
      - Gegevens betreffende diverse soorten pakkingen voor appendages en leidingen en opgaven van diverse peilglazen aan boord van de in aanbouw zijnde torpedobootjagers., f; 6 omslagen
    - Diverse Stukken., 1101
      - Hr.Ms. "Java". Memorandum oorlogswacht aan boord van Hr.Ms. "Java"., 18. a
      - Gegevens betreffende fabrieksbeproeving van pompen (water- en smeeroliepompen), turbo-dynamo's, turboketelfans enz. van de torpedojager "Philips van Almonde"., b
      - Gegevens betreffende fabrieksbeproeving van pompen (water- en smeeroliepompen), turbo-dynamo's, turboketelfans enz. van de torpedojager "Gerard van Callenburgh"., c; 3 omslagen
    - Diverse Stukken., 1102
      - Correspondentie betreffende afbouw torpedojagers, 1940, 19. a
      - Verslagen en besprekingen gehouden ten kantore van de N.V. Nederlandse verenigde Scheepsbouw Bureaux, 5-7-1938 - 24-4-1940, b
      - Beschrijving van de dieseldynamo's voor de 4 torpedobootjagers, 1938, c
      - Resume's van de gehouden besprekingen ten kantore van de R.D.M., 28-9-1938 - 19-5-1939, d
      - Plaatsingen van personeel bij den aanbouw van torpedobootjagers, 1938-1940, e
      - Cahier betreffende officieren en schepelingen geplaatst bij den aanbouw van torpedobootjagers, 1937-1938, f; 6 omslagen
    - Diverse Stukken., 1103
      - Torpedobootjager "Tjerk Hiddes". Protocolboek betreffende opmetingen aan de turbines, 8-3-1940, 20. a
      - Rapport betreffende werkplaatsbeproeving turbines "Tjerk Hiddes". "Werkspoor", N.V. Amsterdam., b
      - Rapport betreffende werkplaatsbeproeving turbines "Gerard Callenburgh". "Werkspoor" N.V. Amsterdam., c; 3 omslagen
    - 21. Beschrijving en bedieningsvoorschriften van het duiker- en vliegtuignevelapparaat (uitgegeven door het Technisch Bureau J. Suiker te 's-Gravenhage)., 1104; 1 omslag
    - Diverse Stukken., 1105
      - Bestellijsten torpedobootjagers, 1937, 22. a
      - Verslagen beprekingen gehouden ten kantore van de N.V. Nederlandse verenigde Scheepsbouw Bureaux te 's-Gravenhage, 1938-1940, b
      - Beschrijving van de dieseldynamo's voor de 4 torpedobootjagers, 1938, c
      - Lijst van tekeningen van de torpedobootjagers 1937-1938 en commissiebriefjes Nederlandse Droogdok Maatschappij., d
    - Diverse Stukken., 1106
      - Correspondentie Gebr. Stork en Co. Hengelo inzake afbouw torpedobootjagers (beproeving turboketelfans)., 23. a
      - Gewichtenlijst van de hulpwerktuigen welke Gebr. Stork en Co. Hengelo levert voor de torpedobootjagers., b
      - Revisietekeningen., Gietlijsten turbohulpwerktuigen voor torpedobootjagers.; Gebr. Stork en Co. Te Hengelo.; c; 3 omslagen
    - Diverse Stukken., 1107
      - Chronologisch verslag van 16-3-1940 van de reis der Marine-Commissie naar Italië onder leiding van den vice-admiraal A. Vos als bepaald bij Ministeriële Resolutie van 12-2-1920 Afd. IV. A. no. 87 (omtrent het bezoek aan Rome werd een afzonderlijk verslag opgemaakt; zie bijlage E. 5)., 24. a
      - Correspondentie van 20-7-1938 - 18-4-1940, b
      - Gegevens betreffende gekeurde appendages voor kanonneerboten, loodsboten en torpedobootjagers., c; 3 omslagen
    - 25. Alphabetisch register bevattende aantekeningen van vervaardige tekeningen ten behoeve van de in aanbouw zijnde torpedobootjagers., 1108; 1 deel
    - 26. Alphabetisch register bevattende aantekeningen van vervaardigde materialen ten behoeve van de in aanbouw zijnde torpedobootjagers., 1109; 1 deel
    - 27. Chronologische lijst op de agenda van de in aanbouw zijnde torpedobootjagers 1937-1938 over het tijdvak van: 1-11-1937 - 6-5-1940., 1110; 1 deel
    - Diverse Stukken., 1111
      - Correspondentie 1940 betreffende afbouw torpedobootjagers met N.V. Rotterdamse Droogdok Maatschappij te Rotterdam., 28. a
      - Lijst van gietstukken met aangegoten proefstaven of geleverd met charge proefstaven, ingedeeld volgens order- en tekeningsnummers betreffende 1e en 2e jager 1934, 3e en 4e jager 1938 N.V. Rotterdamse Droogdok Maatschappij te Rotterdam., b; 2 omslagen
    - 29. Working instructions for Turbo-Generators fitted in 1937 and 1938 class destroyers Royal Dutch Navy., 1112; 1 deel
    - 30. Beschreibung und Instruktion zum zweistufigen ventilkompressor Type C II A 60/50, 34 Hub für direkte Kupplung met Elektromotor., Zeichnung no. L 45423.; 1113; 1 deel
    - Diverse Stukken., 1114
      - Oorlogsbemanningslijsten (c.a. plaatsing van personeel torpedobootjagers) torpedojager type 1937., 31. a
      - Correspondentie 1939-1940 inzake afbouw torpedobootjagers., b
      - Beproevingsresultaten torpedobootjagers, 1937-1938, c
      - Overeenkomst voor den bouw en de gedeeltelijke uitrusting van twee torpedobootjagers voor den dienst in de tropen, 1938, d
      - Bedrijfsvoorschriften Koel- en Vriesinstallaties N.V. "Landaal-Schelde" te Utrecht., e
      - Gewichtsindeling van de turbine-installaties en ketels, volgens groepen per schip., f; 4 omslagen
    - 32. Correspondentie., 5-4-1940 - 6-5-1940; 1115
    - 33. Brievenboek uitgaande correspondentie N.V. Rotterdamsche Droogdok Maatschappij te Rotterdam over de periode van:., 18-8-1938 - 16-4-1940; 1116; 1 deel
  - Veranderingenboeken Hr.Ms. "Schorpioen"., 39
    - 1., 16-1-1938 - 31-12-1938; 1117; 1 deel
    - 2., 16-1-1939 - 15-9-1939; 1118; 1 deel
    - 3., 16-9-1939 - 31-12-1939; 1119; 1 deel
    - 4., 16-6-1940 - 15-7-1940; 1120; 1 deel
  - Verslagen, rapporten, reisverslagen., 40
    - Diverse Stukken., 1121
      - Gegevens betreffende de ontmoeting tussen Tromp en Blake van 29-5-1952. Berichten van Nederlandse, Engelse en Franse zijde over de vraag wie van beiden de eerste volle laag heeft afgevuurd., 1. a
      - Gegevens betreffende de tocht van de Ryter naar de Middenlandse zee, augustus 1675 - januari 1677, b
      - Tractaten van Marine, artikel 3 en 4 van 11-2-1674 en artikel 4 Vrede van Westminister, 19-2-1674, c; 1 omslag
    - 2. Rapport betreffende de reis naar en van Kristiani en het verblijf aldaar., (torpedoboot groep A) van Hr.Ms. "G. 2" en "G. 4." en Hr.Ms. "Tangka".; Rapport opgemaakt aan boord van Hr.Ms. "Marnix".; 27-8-1908 - 5-8-1908; 11-8-1908; 1122; 1 omslag
    - 3. Verslag over de reis van Hr.Ms. torpedoboten "Krokodil", "Draak" en "Zeeslang" van Nieuwe Diep naar Oost Indië van 5-12-1907. (Looporderboek 25/T blz. 117) aangeboden aan Zijne Exellentie, den Minister van Marine te 's-Gravanhage., 1123; 1 omslag
    - 4. Verslag omtrent de behandeling van het geschil tussen Italië en Etiopië te Genève ( tot 6-11-1935) overlegd door den Minister van Buitenlandse Zaken aan de beide Kamers van de Staten-Generaal., november 1935; 1124; 1 omslag
    - 5. Maritieme bescheiden nagelaten door den gepensionnerden kapitein ter zee P. Toutenhoofd, aan het Ministerie van Marine, aangeboden door den schout bij Nacht H. Dyserich., 1870; 1125; 1 omslag
    - 6. Rapport inzake carbonit-mijnen., 1927; 1126; 1 omslag
  - "Zeven Provinciën" (Muiterij op de - )., 41
    - Aneta-berichtgeving betreffende de muiterij op de "Zeven Provinciën"., 1127
- Personeelsaangelegenheden., B
  - Aannemingsbiljetten en werfrollen., 1
    - Aannemingsbiljetten., a
      - 1-1-1841 no. 467 - 8-2-1847 no. 1196., 1128; 1 deel
    - Werfrollen. Willemsoord., b
      - Werfrollen over de periode van: 1853-1902 in totaal 23 delen., 1129-1151; 23 delen
        - 1853 deel 81., 1129; 1 deel
        - 1861 deel 82., 1130; 1 deel
        - 1864 deel 83., 1131; 1 deel
        - 1869 deel 84., 1132; 1 deel
        - 1871 deel 85., 1133; 1 deel
        - 1872 deel 86., 1134; 1 deel
        - 1874 deel 87., 1135; 1 deel
        - 1875 deel 88., 1136; 1 deel
        - 1876 deel 89., 1137; 1 deel
        - 1878 deel 90., 1138; 1 deel
        - 1879 deel 91., 1139; 1 deel
        - 1880 deel 92., 1140; 1 deel
        - 1881 deel 93., 1141; 1 deel
        - 1884 deel 94., 1142; 1 deel
        - 1886 deel 95., 1143; 1 deel
        - 1888 deel 96., 1144; 1 deel
        - 1892 deel 97., 1145; 1 deel
        - 1894 deel 98., 1146; 1 deel
        - 1896 deel 99., 1147; 1 deel
        - 1898 deel 100., 1148; 1 deel
        - 1900 deel 101., 1149; 1 deel
        - 1901 deel 102., 1150; 1 deel
        - 1902 deel 103., 1151; 1 deel
  - Aanneemrollen. Willemsoord., 2
    - Schepelingen., a
      - Aanneemrollen van schepelingen over de periode van: 1909-1916 in totaal 5 delen., 1152-1156; 5 delen
        - 1909 deel 105., 1152; 1 deel
        - 1911 deel 105., 1153; 1 deel
        - 1913 deel 106., 1154; 1 deel
        - 1914 deel 107., 1155; 1 deel
        - 1916 deel 108., 1156; 1 deel
    - Mariniers., b
      - Aanneemrollen van mariniers over de periode van: 1910-1918 in totaal 6 delen., 1157-1162; 6 delen
        - 1910 deel 109., 1157; 1 deel
        - 1911 deel 110., 1158; 1 deel
        - 1912 deel 111., 1159; 1 deel
        - 1913 deel 112., 1160; 1 deel
        - 1916 deel 113., 1161; 1 deel
        - 1918 deel 114., 1162; 1 deel
  - Acten (o.a. geboorte-, overlijdensacten en processen-verbaal van overlijden, verklaringen van erfrecht enz.), 3
    - a. Geboorteacten., 1843-1900; 1163; 1 omslag
    - Zie ook inv.nr. 1238., b. Overlijdensacten, opgemaakt aan boord van de schepen van de koopvaardij en de Koninklijke Marine over de periode van: 1860-1900 in totaal 7 omslagen.; 1164-1170; 7 omslagen
      Zie ook inv.nr. 1238
      - 1860-1862, 1164; 1 omslag
      - 1863-1866, 1165; 1 omslag
      - 1867-1869, 1166; 1 omslag
      - 1870-1873, 1167; 1 omslag
      - 1874-1882, 1168; 1 omslag
      - 1883-1891, 1169; 1 omslag
      - 1892-1900, 1170; 1 omslag
    - c. Processen-verbaal van overlijden., 1857-1860; 1171; 1 omslag
    - d. Verklaringen van erfrecht., 2 verklaringen van erfrecht.; 1879; 1172; 1 omslag
  - Archief ( Oud Helders-). Marine-Kazerne Willemsoord., 4
    - Aanneemrollen van militair personeel. (extracten)., a
      - Diverse Stukken. (vervolg op 1162)., 1173
        - 1924 no. 1 - 64., 1
        - 1924 no. 1 - 432., 2; 1 omslag
        - 1924 no. 1 - 540., 3; 1 omslag
    - Conduite-rapporten., b
      - officieren en onderofficieren., 1174; 2 omslagen
      - Diverse Stukken., 1175
    - Diverse aangelegenheden militair personeel. (c.a. bevorderingen, reëngagementen, pensioenen, processen-verbaal van verwondingen)., c
      - Diverse Stukken., 1176
        - Voordrachten tot bevordering van militair personeel, 1932, 1933 en 1938, 1
        - Agenda voorstellen tot bevordering van militair personeel van 1-1-1936 - 21-10-1936 no. 1 - 296., 2
        - Reëngagementen militair personeel, 1933, 3; 3 omslagen
      - Diverse Stukken., 1177
        - Divers aangelegenheden militair personeel (o.a. dienstplicht, bevordering, reëngagement, pensioenen enz.), 1938, 4
        - Processen-verbaal van verwondingen militair personeel, 1928-1938, 5; 2 omslagen
  - Bemanningslijsten., 5
    - 1933, 1178; 1 omslag
  - Centrale Raad van Beroep in Ambtenarenzaken te Utrecht., 6
    - 1. Vast te stellen voorschriften betreffende het administratief beroep als bedoeld in artikel 97 van het Reglement Rechtstoestand militairen zeemacht. (uittreksel K.B. van 31-12-1931 no. 122)., 1179; 1 omslag
    - 2. Pleitnota inzake beroep van een aantal militaire ambtenaren der zeemacht, ingesteld bij den Centralen Raad van Beroep betreffende eervol ontslag wegens de ongeschiktheid, bedoeld in artikel 20 sub b. van het "Reglement rechtstoestand militairen zeemacht"., 1933; 1180
      1 omslag
    - 3. Reglement houdende beginselen nopens de werkzaamheid van militaire belangenverenigingen, toegelaten voor militairen beneden den rang van officier (Ministeriële Resolutie van 18-4-1933 IIIe Afd. A. no. 60)., 1181; 1 omslag
    - 4. Register beroepzaken militairen der zeemacht voor de Centralen Raad van Beroep te Utrecht., 1933-1935 en 1939; 1182
    - 5. Beroepzaken (Ambtenarenzaken) ingesteld bij den Centralen Raad van Beroep te Utrecht) van:, 1183
      - Luitenant ter zee der 2e klasse Jhr. C.J. Ph. von Mühlen, 1933-1934, 1
      - Korporaal der Mariniers J. Pina, 1934, 2
      - Matroos der 3e klasse J. Wiljouw, 1934, 3
      - Sergeant-machinedrijver R. Vriesema, 1934, 4
      - J. Peters, 1933, 5
      - Matroos-vliegtuigmaker S.J. Verhoeven, 1934, 6
      - Sergeant-majoor-monteur A. Necheus, 1934, 7
      - Marinier der 1e klasse J.A. Meeuwissen, 1934, 8
      - Officier-vlieger der 2e klasse W. Grandia, 1934-1935, 9; 9 omslagen
    - 10. Luitenant ter zee 2e klasse D.L. van Elk., 1936-1940; 1184; 1 omslag
    - 6. Correspondentie., 1933-1935; 1185; 1 omslag
  - Exameneisen officieren der zeemacht., 7
    - Exameneisen (eerste en tweede gedeelte) voor luitenants ter zee der 2e klasse Koninklijke Marine-Reserve, die zich hebben verbonden om voor onbepaalden tijd in werkelijken dienst te komen en op het tijdstip. waarop de verbintenis werd gesloten niet in het bezit waren van het diploma van eerste stuurman voor de grote handelsvaart., 1186; 1 omslag
  - Geneeskundige journalen., 8
    - Marine-Kazerne Willemsoord., a
      - 3-1-1939 - 15-7-1940, 1187; 1 deel
    - Hr.Ms. "Schorpioen"., b
      - 24-2-1939 - 1-4-1940, 1188; 1 deel
      - 1-4-1940 - 2-7-1940, 1189; 1 deel
  - Keuringsrapporten militair personeel., 9
    - 1., 1920; 1190; 1 omslag
    - 2., 1923; 1191; 1 omslag
    - 3., 1924; 1192; 1 omslag
    - 4., 1935; 1193; 1 omslag
  - Koninklijk Instituut voor de Marine (K.I.M.)., 10
    - Nominatieve staten., a
      - 1. Nominatieve staten der adelborsten, adspitant-administrateurs en adspirant-machinisten., 1880-1917; 1194; 1 omslag
      - 2. Alphabetische register korps adelborsten., Stamboeken 494?-732? aangelegd in 1937.; 1195; 1 deel
    - Rekeningen-Courant registers., b
      - Rekening-courant ouders en voogden., 1196; 1 deel
    - Stamboeken., c
      - 1. Stamboek arbeidscontracten., 2. Stamboek arbeidscontracten.; 1838 en 1869-1892; 1197; 2 delen
      - Stamboek arbeidscontracten, ---
        Dit inv.nr. is overgebracht naar toegang 2.12.14 - inventarisnr. 617.
      - 3. Stamboek van het personeel geplaatst bij het Koninklijk Instituut voor de Marine te Willemsoord., 1893-1940; 1199; 1 deel
        Fol. 1-242.
  - Korps der Mariniers., 11
    - Diverse Stukken., 1200
      - Voordrachten tot reëngagement van korporaals en manschappen van het Korps Mariniers, dienende bij de Marine-Kazerne te Willemsoord, juli 1946, 1
      - Correspondentie van 25-7-1919 - 30-7-1919 exh. no. 15-30., 2; 2 omslagen
  - Nominatieve staten., 12
    - 1. Hr.Ms. "Abraham van der Hulst"., 1201
      - bijgewerkt tot 1-5-1940., a; 1 deel
    - 1. Hr.Ms. "Abraham van der Hulst"., 1202
      - bijgewerkt tot 20-3-1940., b; 1 deel
    - 2. Boeienschip " I-II". bijgewerkt tot 1-5-1940., 1203; 1 deel
    - 3. Hr.Ms. " G.13". bijgewerkt tot 1-5-1940., 1204; 1 deel
    - 4. Hr.Ms. " G.15". bijgewerkt tot 1-5-1940., 1205; 1 deel
    - 5. Hr.Ms. " Jan van Gelder". bijgewerkt tot 1-5-1940., 1206; 1 deel
    - 6. Hr.Ms. " Pieter Florisz ". bijgewerkt tot 1-5-1940., 1207; 1 deel
  - Ontspanning en ontwikkeling van militairen., 13
    - Dossier ontspanning en ontwikkeling van militairen exh. no. 072735 van 1939., 1208; 1 dossier
  - Onderzoek herkomst vaandel der adelborsten., 14
    - 1. Rapport omtrent het gehouden onderzoek naar de herkomst van het vaandel der adelborsten Tijdvak 1803-1930 door H.F.J.M.A. von Freytag Drabbe., 1209; 1 omslag
    - 2. Derde rapport omtrent het gehouden onderzoek naar de herkomst van het vaandel der adelborsten door H.F.J.M.A. Freytag Drabbe., 31-5-1931; 1210; 1 omslag
  - Protestants Interkerkelijk Thuisfront (P.I.T.)., 15
    - Diverse Stukken., 1211
      - Ontwerp statuten P.I.T., 1
      - Notulen bestuursvergaderingen, 1957, 2
      - Notulen bestuursvergaderingen, 1958, 3
      - Plaatsing vlootpredikanten (c.a. vacatures, aanwijzing, verzoeken tot aanwijzing)., 4
      - Proeve om te komen tot een instructie voor vlootpredikanten, 25-5-1955, 5
      - Maandverslagen van verschillende vlootpredikanten, 1854-1958, 6; 6 omslagen
    - Diverse Stukken., 1212
      - Protestants godsdienstonderwijs in de Koninklijke Marine (gestencilde brochures betreffende de geloofsleer)., 1
      - Geestelijke verzorging bij de Koopvaardij, 1949-1954, 2
      - Christelijke Militaire Bond voor Oost en West (agenda's notulen bestuursvergaderingen 1956-1958)., 3
      - Christelijke Militaire Bond voor Oost en West (Overzichten 1956-1958)., 4
      - Christelijke Militaire Bond voor Oost en West. Diverse correspondentie, 1952-1958, 5
      - Nederlandse Christen Officieren Kring (N.C.O.K.). Notulen vergaderingen, 1957-1958, 6
      - Vereniging Beroepsschepelingen Zeemacht (V.B.Z.). Concept-regeling der arbeid voor de Protestants Christelijke Werkgroep, 1950-1954, 7
      - Reglement Krijgstucht 1949 (concept-wijziging van verschillende artikelen)., 8
      - Diverse correspondentie over verschillende onderwerpen, 1948-1958, 9
        - brief Legerluchtmacht van 24-5-1958 betreffende verzoek tot het verkrijgen van een scheepbel voor de kapel op de vliegbasis Twente., 1
        - brief Algemene synode commissie der Nederlands Hervormde Kerk van 28-9-1948 betreffende gedenksteen in Engelse kerken., 2
        - brief Karel Nort (voormalig Hoofdstrijdkrachtenprogramma) van 12-6-1949 over de houding van linkse georiënteerden in Nederland toegenover gerepatrieerde militairen uit Indonesië met betrekking tot de z.g. gepleegde gruwelen in Indonesië., 3
        - correspondentie betreffende de sollicitatie van dr. J.K.W. Neuberg bij de geneeskundige dienst der Koninklijke Landmacht met als bijlage een overzicht levensloop van dr. N., 4
        - voorstel tot oprichting van een "HEEMWEER' afzender en datum onbekend (hr. Goossens, Den Haag ?)., 5
        - brief LTZ Pappelendam van 31-8-1951 inzake "dameskring"., 6
        - brief Th. N. Noorman te Deventer van november 1951 betreffende het in vervulling gaan van profetiën en de betekenis der geschiedenis en tekenen der tijd., 7
        - overzicht van de kerkelijke gezindten van in Voorschoten aangenomen personen in 1952., 8
        - enkele richtlijnen voor vlootpredikanten van de Hfd. VLOP van 25-6-1925., 9
        - brief Hfd. VLOP van 6-10-1952 betreffende een anti-katholieke zinsnede uit een schrijven van een vlootpredikant., 10
        - brief Staatssecretaris van 24-12-1952 betreffende enkele punten betrekking hebbende op de geestelijke verzorging., 11
        - brief Inspectie Nationale Reserve van 20-3-1953 betreffende een artikel over de Nationale Reserve in het maandblad "De Roerganger"., 12
        - brief aan H.v.d. Meiden te Rotterdam van 4-6-1953 betreffende de geestelijke verzorging te Fontaine-Bleau., 13
        - brief cdt. Hr.Ms. "Walcheren" van 27-8-1953 betreffende dankzegging voor ontvangen scheepsbijbel., 14
        - verslag reünie vlootpredikanten van 8 tot 11 september 1953 Beukebergen., 15
        - brief Prot. Chaplain General of Belgian Forces van 15-12-1953 betreffende opinie over te houden internationale conferentie voor prot. vlootgeestelijken., 16
        - brief Zendgenootschap te Zeist van 22-2-1954 betreffende comité voor aanbeveling voor medisch en sociaal werk in Suriname., 17
        - brief cdt. Hr.Ms. "Onverschrokken" van 3-10-1954 waarin wordt verzocht om een scheepsbijbel (eveneens voor de ander schepen welke van Amerika worden overgenomen)., 18
        - brief van Hfd. VLOP van 9-11-1954 betreffende vlootpredikanten-bibliotheek aan boord van Hr.Ms. "Karel Doorman" (ten onrechte opgenomen in de OSO-bibliotheek)., 19
        - verslag ds. Kwakkelstein betreffende verongelukken van marinier-vliegtuig VP 312 te Merauke.1957, 20
        - afschrift brief aan ds. C.M. ten Kate inzake geestelijke verzorging van Nederlandse militaire in Frankrijk., 21; 9 omslagen
  - Pensioensaangelegenheden., 16
    - Pensioensregisters., a
      - 1. Pensioenbijdragen register 1926 deel 115., 1213; 1 deel
      - 2. Pensioenbijdragen register 1928 deel 116., 1214; 1 deel
      - 3. Nominatief register aangevende de pensioensgrondslagen op 15 maart en 15 september 1940 - 1943 deel 117., 1215; 1 deel
      - 4. Register pensioensgrondslagen vanaf 1918 deel 118., 1216; 1 deel
      - 5. Register pensioensgrondslagen vanaf 1920 deel 119., 1217; 1 deel
      - 6. Register pensioensgrondslagen vanaf 1922 deel 120., 1218; 1 deel
      - 7. Mutatie-register pensioensgrondslag 1922 deel 121., 1219; 1 deel
      - 8. Register pensioensgrondslagen 1923 deel 122., 1220; 1 deel
      - 9. Register pensioensgrondslagen 1925 deel 123., 1221; 1 deel
      - 10. Register pensioensgrondslagen 1924-1941 deel 124., 1222; 1 deel
      - 11. Nominatief register aangevende de pensioensgrondslag op 15 maart en 15 september 1930 deel 125., 1223; 1 deel
      - 12. Nominatieve staat aangevende de pensioensgrondslagen op 15 maart en 15 september 1934 - 1940 deel 126., 1224; 1 deel
      - 13. Register pensioensinhouding 1923 deel 127., 1225; 1 deel
      - 14. Register mutaties pensioeninhouding 1923 deel 128., 1226; 1 deel
      - 15. Register pensioenen 1924 deel 129., 1227; 1 deel
      - 16. Register pensioeninhoudingen 1924 deel 130., 1228; 1 deel
      - 17. Register pensioeninhouding 1924 deel 131., 1229; 1 deel
      - 18. Register pensioeninhouding 1925 deel 132., 1230; 1 deel
      - 19. Register pensioeninhouding 1927 deel 133., 1231; 1 deel
      - 20. Register pensioenbijdragen 1930-1932 deel 134., 1232; 1 deel
      - 21. Register pensioenbijdragen 1933-1934 deel 135., 1233; 1 deel
      - 22. Register pensioenbijdragen 1935-1939 deel 136., 1234; 1 deel
      - 23. Register pensioenbijdragen 1940-1942 deel 137., 1235; 1 deel
      - Register buitengewone militaire pensioenen der zeemacht., 1814-1831; ---
        Dit inv.nr. is overgebracht naar toegang 2.12.38 - inv.nr. 39
        no. 1-1627
      - 25. Register van betalingen van op pensioene ingehouden bedragen van personeel der marine., 1896-1926; 1237; 1 deel
  - Personeelsregisters., 17
    - Register van acten van overlijden en geboorte van particulieren ingevolge artikel 36 en 60 van het Burgerlijk Wetboek van., 1865-1882; 1238; 1 deel
    - 2. Register van bij het Departement van Marine ontvangen acten van overlijden en geboorten van particulieren ingevolge artikel 30 en 60 van het Burgerlijk Wetboek., 1882-1919; 1239; 1 deel
    - 3. Register van bij het Departement van Marine ontvangen acten van overlijden van officieren, onderofficieren en schepelingen der Koninklijke Nederlandse Zeemacht., Ontvangen ingevolge artikel 60 van het Burgerlijk Wetboek en artikel 65, 3e alinea en 76/77 van het Reglement op het houden der registers van den Burgerlijken Stand in Nederlands-Indië (Ned. Ind. Staatsblad 1849 no. 25) of wel uit den vreemde.; Geopend 1-10-1885.; 1240; 1 deel